臺灣板橋地方法院刑事判決　　　　　　　 95年度訴字第731號
公　訴　人　臺灣板橋地方法院檢察署檢察官
被　　　告　丙○○
指定辯護人　游文華律師
上列被告因妨害風化案件，經檢察官提起公訴（九十四年度偵字
第一○二六五號），本院判決如下：
    主  文
丙○○共同意圖使女子與他人為性交之行為，而媒介以營利，處
有期徒刑陸月，如易科罰金，以銀圓參佰元折算壹日。
扣案門號為0000000000號行動電話通話卡壹張及現金
新臺幣參仟元均沒收之。
    事  實
一、丙○○在酒店任職，明知其酒店消費常客年籍不詳綽號「小
    馬」之成年男子係性交易集團之成員，竟仍接受「小馬」代
    為接送女子至旅館與男客進行性交易之委託，並約定可因此
    獲得每日新臺幣（下同）二千五百元之報酬，藉此方式以營
    利，乃與「小馬」基於意圖使女子與他人為性交之犯意聯絡
    ，於民國九十四年六月十二日十九時許，經「小馬」以行動
    電話簡訊指示，先駕駛車牌號碼為ＢＲ─七六六九號之自用
    小客車至臺北縣三重市某處接載許姓女子（卷內甲○000
    00000，民國七十八年五月間生，係十六以上未滿十八
    歲之少年，依兒童及少年福利法之規定於本判決書中不揭露
    其全名，下以許女稱之，本件案發時丙○○誤以為其已滿十
    八歲，而不知實係十四歲以上未滿十八歲之人），並等候「
    小馬」進一步之指示；嗣於同日二十二時許，再接獲「小馬
    」以行動電話簡訊指示，而於同日二十二時三十五分許，將
    許女載送至位於臺北縣泰山鄉○○路四八號之風尚汽車旅館
    外，並依「小馬」之簡訊指示告知許女至該旅館三一三號房
    及應向男客收取五千元之報酬等訊息後，即在外等候而由許
    女自行進入該旅館，許女即在該旅館三一三號房內，由男客
    乙○○（乙○○業經先行審結）以將其生殖器進入許女口腔
    及陰道之方式而為性交，事畢並由乙○○交付性交易之代價
    五千元予許女（其中二千元歸許女所有，餘三千元則歸「小
    馬」所有）。嗣於同日二十三時二十五分，許女於性交易完
    畢離開上開汽車旅館正欲搭乘丙○○所駕之車輛時，為警當
    場查獲，自許女身上起獲乙○○甫交付之性交易對價五千元
    及其用以與丙○○聯絡使用門號為0000000000號
    行動電話通話卡乙張，並於丙○○身上扣得其所有用以與「
    小馬」與許女聯絡使用門號為0000000000號行動
    電話通話卡乙張，復於同日二十三時三十分許查獲正欲駕車
    離開該旅館之乙○○。
二、案經臺北縣警察局新莊分局移送臺灣板橋地方法院檢察署檢
    察官偵查起訴。
    理  由
一、犯罪事實之認定：
  (一)訊之被告丙○○固坦認於上揭時地受「小馬」之委託，載送
    許女至旅館與男客進行性交易並因而遭警查獲之事實，惟堅
    詞否認有何妨害風化之犯行，辯以伊僅係幫忙「小馬」而已
    ，約定報酬是為了補貼油錢，且亦尚未取得該報酬即遭查獲
    云云。
  (二)經查：
    1.被告丙○○在酒店任職，而綽號「小馬」之成年男子係其
      其酒店消費常客，被告接受「小馬」代為接送女子至旅館
      與男客進行性交易之委託，並約定可因此獲得每日二千五
      百元之報酬，於九十四年六月十二日十九時許，經「小馬
      」以行動電話簡訊指示，先駕駛車牌號碼為ＢＲ─七六六
      九號之自用小客車至臺北縣三重市某處接載許女，並等候
      「小馬」進一步之指示；嗣於同日二十二時許，再接獲「
      小馬」以行動電話簡訊指示，而於同日二十二時三十五分
      許，將許女載送至位於臺北縣泰山鄉○○路四八號之風尚
      汽車旅館外，並依「小馬」之簡訊指示告知許女至該旅館
      三一三號房及應向男客收取五千元之報酬等訊息後，即在
      外等候而由許女自行進入該旅館，許女即在該旅館三一三
      號房內，由男客乙○○以將其生殖器進入許女口腔及陰道
      之方式而為性交，事畢並由乙○○交付性交易之代價五千
      元予許女（其中二千元歸許女所有，餘三千元則歸「小馬
      」所有），嗣於同日二十三時二十五分，許女於性交易完
      畢離開上開汽車旅館正欲搭乘丙○○所駕之車輛時，為警
      當場查獲，自許女身上起獲乙○○甫交付之性交易對價五
      千元及其用以與被告聯絡使用門號為000000000
      0號行動電話通話卡乙張，並於被告身上扣得其所有用以
      與「小馬」與許女聯絡使用門號為0000000000
      號行動電話通話卡乙張，復於同日二十三時三十分許查獲
      正欲駕車離開該旅館之乙○○等情，業據被告丙○○自白
      不諱，核與同案被告乙○○於警詢、偵查及本院審理中之
      供述，及證人許女於警詢與本院審理中之證述相符（證人
      許女於本院審理中就諸多情節雖均答稱因時日較久而不復
      記憶，惟其明確證稱卷附警詢筆錄係依其當時出於自由意
      志所為之陳述而為記載，而其於警詢中所為陳述亦係依其
      親身經歷見聞所為，應訊當時並有社工人員在場等語，依
      其上述關於警詢應訊過程之證述，本院認其警詢中之供述
      既係在有社工人員陪同之情形下，堪認係出於其自由意志
      所為，其內容復與被告之供述大抵合致，足證明具有可信
      之特別情況，其供述內容復為證明被告犯罪事實之存否所
      必要，依刑事訴訟法第一百五十九條之三第三款之規定，
      得為證據，附此敘明），復有扣案現金五千元及門號為0
      000000000號、0000000000號行動電
      話通話卡各乙張可資為證。又證人許女於警詢中就被告因
      此可得報酬數額之部分，雖陳稱係每小時二百五十元，惟
      被告於本院審理中堅稱其與「小馬」約定之報酬應為每日
      二千五百元，並非按時計酬等語；本院審酌被告既已坦認
      確有報酬之約定，衡情當無獨就其數額之計算方式故為不
      實陳述之必要與實益，且其報酬如何計算客觀上應係其與
      「小馬」之間所為之約定，許女能否確實得知尚非無疑，
      而不能排除其有誤記或僅係耳聞之可能，是此部分應以被
      告之供述較為可採。是以被告確有在已與「小馬」約定報
      酬之情形下，依「小馬」之指示載送許女與男客進行性交
      易而為媒介之行為，足為認定。
    2.被告雖辯稱僅係幫忙「小馬」而已，約定報酬是為了補貼
      油錢，且亦尚未取得該報酬即遭查獲云云。惟被告究否係
      因人情或本身業務拉攏上之考量而同意接受「小馬」之委
      託，此不過為犯罪動機之問題而已，其明知「小馬」係性
      交易集團之成員，而仍接受委託代為接送女子至旅館與男
      客進行性交易，顯與「小馬」就本件行為具有意思聯絡與
      行為分擔，不因其動機為何而有所別。又被告僅負責接送
      女子之工作，其因此所需支出之油料費用顯不至於高達二
      千五百元，則其與「小馬」所約定之報酬即遠高於所耗用
      之油料成本而有所利得，堪認係藉此營利無訛。又本件係
      在許女於性交易結束離開旅館後，甫上被告所駕車輛之際
      即遭警查獲，並在許女身上扣得與乙○○之性交易所得五
      千元，顯見許女於當時尚未將該次性交易所得交付予被告
      ，復無其他積極事證可認被告確已向「小馬」或許女取得
      其接載之約定報酬，則被告所稱當日尚未取得報酬之辯詞
      ，應堪為採信；惟其雖尚未實際取得報酬，然既已就報酬
      部分與「小馬」有所約定，自仍不影響其主觀上係以此媒
      介方式藉以營利之認定。
    3.而公訴人公訴意旨雖認被告係於明知許女為未滿十八歲之
      人之情形下，而仍為上開媒介性交易之行為云云，惟此經
      被告堅詞否認，辯稱伊曾詢問許女年齡，許女表示已滿十
      八歲，只是未就讀高中而已，而小馬亦曾向伊表示許女已
      滿十八歲等語。查證人許女於本院理中，對於案發當時被
      告是否曾詢問其年齡乙節，雖答稱已不復記憶，惟依其警
      詢中之供述，男客乙○○於進行性交易時曾詢問年齡，當
      時其表示自己已滿十八歲等語（參警詢筆錄第十六頁），
      堪認苟被告當時確有詢問許女之年齡，許女當亦係為相同
      之答覆。又觀之卷存警於查獲當日所拍攝之許女相片，徒
      由其外貌尚無法明確判斷確為未滿十八歲之人；且許女當
      時有化妝，穿著較為時髦之連身衣裙，外表看起來較為成
      熟，此經證人許女於本院審理中結證甚明，是被告在與許
      女前無交誼之情況下，尚難遽認其於案發當時經由許女之
      外貌觀察，主觀上即對於許女實際上係未滿十八歲之少年
      乙節有所認識。
    4.又被告於本院審理中雖尚自承於案發前，亦曾以與本案相
      同之方式幫忙「小馬」載送女子與男客進行性交易，並分
      別獲得二千五百元及二千元之報酬云云。惟此部分除被告
      自白外，並無其他輔證據可資考察其自白是否確與事實相
      符，依刑事訴訟法第一百五十六條第二項之規定，尚不得
      以其此項自白作為前二次媒介性交犯罪事實之唯一證據，
      自無從逕為此部分犯行之認定，併此敘明。
  (三)綜上所述，本件事證已臻明確，被告如事實欄所載之犯罪事
    實足為認定，應予依法論科。
二、論罪科刑之法律適用：
  (一)按被告行為後，刑法及其施行法於九十四年一月七日修正，
    並於九十五年七月一日施行，另罰金罰鍰提高標準條例第二
    條之規定配合刑法修正同時刪除。依修正後刑法第二條第一
    項之規定：「行為後法律有變更者，適用行為時之法律。但
    行為後之法律有利於行為人者，適用最有利於行為人之法律
    。」。上開刑法、刑法施行法等相關法律之修正雖非個別刑
    罰處罰規定或構成要件之變更，然已影響行為人刑罰之法律
    效果，應屬刑法第二條第一項所定之法律變更（最高法院八
    十三年度台非字第一九九號判決意旨參照）。是本件自應就
    被告行為適用修正前後相關規定法律效果綜合比較後，依上
    開規定適用法律，並應依比較後之結果一體適用，不得就新
    舊法個別項目割裂適用（最高法院九十五年第八次刑事庭會
    議決議意旨參照）。茲比較說明如下：
    1.核被告丙○○所為，依其行為時之法律規定，係犯刑法第
      二百三十一條第一項前段意圖使女子與他人為性交之行為
      而媒介以營利罪；公訴人認被告係犯兒童及少年性交易防
      制條例第二十三條第二項之罪嫌，容有詰誤，其起訴法條
      應予變更。其與「小馬」間就上開犯罪，有犯意之聯絡與
      行為之分擔，為共同正犯。又被告如受六個月以下有期徒
      刑之宣示，應併依修正前刑法第四十一條第一項前段之規
      定，為易科罰金折算標準之諭知。又被告於本件媒介行為
      之時，主觀上係認為許女為已滿十八歲之人，已如前述，
      其於為本件故意犯罪行為之時既對許女係屬少年乙節並無
      認識，自無從依兒童及少年福利法第七十條第一項之規定
      加重其刑，附此說明。
    2.而刑法及其施行法於九十四年一月七日修正，於九十五年
      七月一日施行，及罰金罰鍰提高標準條例第二條之規定配
      合刑法修正同時刪除後，被告所涉刑法第二百三十一條第
      一項前段論罪條文之構成要件與法定刑本身並無修改，而
      罰金刑之部分，其最高額部分亦無實質變動，然最低額則
      因刑法第三十三條第五款之修正，由原先經罰金罰鍰提高
      標準條例提高後之銀圓十元（合新臺幣三十元），再提高
      為新臺幣一千元，自以修正前之規定較輕。又刑法第二十
      八條關於共同正犯之規定雖有變更，將陰謀犯、預備犯等
      尚未至實行階段之行為排除適用，惟此就本件已著手實行
      之犯罪形態並無影響，而無實質法律效果之變更，核非刑
      法法第二條所定之「法律變更」，自無比較適用之必要，
      而應逕引現行規定為已足。另被告如處以得易科罰金之刑
      度，其易科罰金之標準依修正前第四十一條第一項前段及
      修正前罰金罰鍰提高標準條例第二條之規定，係以銀圓一
      百元、二百元及三百元（即新臺幣三百元、六百元及九百
      元）折算乙日，修法後罰金罰鍰提高標準條例第二條刪除
      ，並修正刑法第四十一條第一項前段之折算標準為新臺幣
      一千元、二千元及三千元，則修法後得以罰金易科之折算
      標準既為提高，較之修法前之規定自無有利於行為人之情
      形。另沒收部分，刑法第三十八條之修正除文字調整外，
      僅於同條第一項第三款增列「因犯罪所生」之物為裁量沒
      收之範圍，而本件並無因被告施用毒品犯罪所生之物扣案
      ，上開修正對於被告應刑罰之內容亦無影響，而不屬刑法
      第二條所定之「法律變更」，亦應逕引現行法條即可。是
      就上開本件所涉各法律適用項目綜合比較結果，修法後之
      規定並無有利於行為人之情形，應依刑法第二條第一項前
      段之規定，適用被告行為時即刑法及其施行法於九十五年
      七月一日修正施行前之規定，其適用內容如前二(一)1.所述
      。
  (二)爰審酌被告並無刑之宣示與執行紀錄，有臺灣高等法院被告
    前案紀錄表在卷可稽，其於酒店任職，教育程度為高級職業
    學校肄業，此經被告於審理中明在卷，智識程度並無明顯不
    足之情形，所為媒介性交之行為而破壞社會善良風俗，惟數
    僅為一次，所生之危害尚非甚鉅，及其犯罪後之態度等一切
    情狀，量處如主文所示之刑，並諭知易科罰金之折算標準，
    以資儆懲。
  (三)扣案門號為0000000000號行動電話通話卡乙張，
    係被告所有供其本件媒介性交犯行時與「小馬」及許女聯絡
    使用之物，此經被告自陳甚明，為供本件犯罪使用之物；另
    自許女身上扣得之現金五千元，則係由男客乙○○交付許女
    之性交易對價，依證人許女於警詢中之供述，其中二千元依
    歸其所有，其餘三千元則屬應召站所有，則扣案現款中三千
    元之部分，核屬許女代應召站之「小馬」等成員所收受，而
    屬本件共犯「小馬」所有因本件犯罪所得之物，是上開通話
    卡及現金三千元應分別依刑法第三十八條第一項第二款、第
    三款之規定併為沒收之諭知。至於警在許女身上扣獲門號為
    0000000000號行動電話通話卡乙張及其餘現金二
    千元，則屬許女所有因其性交易行為所使用及所得之物，並
    非被告或其共犯因本件犯罪所用或所得之物，自無從併為沒
    收之諭知，而應由許女所涉違反社會秩序維護法之案件中依
    法處理，附此說明。
據上論斷，應依刑事訴訟法第二百九十九條第一項前段、第三百
條，刑法第二條第一項前段、第二十八條、第二百三十一條第一
項前段、第三十八條第一項第二款、第三款，修正前刑法第四十
一條第一項前段，罰金罰鍰提高標準條例第一條前段、修正前罰
金罰鍰提高標準條例第二條，判決如主文。
本案經檢察官曾文鐘到庭執行職務。
中　　華　　民　　國　　96　　年　　1 　　月　　19　　日
                  刑事第十庭  審判長法　官  侯  志  融
                                    法  官  張  宏  節
                                    法  官  楊  博  欽
以上正本證明與原本無異
如不服本判決應於送達後十日內向本院提出上訴狀
                                    書記官　李  慈  容
中　　華　　民　　國　　96　　年　　1 　　月　　19　　日
附錄本案論罪科刑法條全文：
刑法第一百六十四條：
  藏匿犯人或依法逮捕拘禁之脫逃人或使之隱避者，處二年以下
  有期徒刑、拘役或五百元以下罰金。
  意圖犯前項之罪而頂替者，亦同。
中華民國刑法第二百三十一條
  意圖使男女與他人為性交或猥褻之行為，而引誘、容留或媒介
  以營利者，處五年以下有期徒刑，得併科十萬元以下罰金。以
  詐術犯之者，亦同。
  以犯前項之罪為常業者，處一年以上七年以下有期徒刑，得併
  科三十萬元以下罰金。
  公務員包庇他人犯前二項之罪者，依各該項之規定加重其刑至
  二分之一。